【裁判字號】    92,訴,922
【裁判日期】    920716
【裁判案由】    偽造文書等
【裁判全文】
臺灣臺北地方法院刑事判決                          九十二年度訴字第九二二號
    公  訴  人  臺灣臺北地方法院檢察署檢察官
    被      告  乙○○
右列被告因偽造文書等案件，經檢察官提起公訴（九十二年度偵字第一○八四二號）
，本院判決如左：
    主  文
乙○○行使偽造私文書，足以生損害於公眾及他人，處有期徒刑參月，如易科罰金，
以參佰元折算壹日。緩刑貳年，緩刑期內付保護管束。「南興通信企業社」之簽帳單
上偽造之署押「ＨＵＮＧ」壹枚，沒收。
    事  實
一、乙○○係甲○○之前女友，兩人分手後，乙○○至甲○○位於臺北市○○區○○
    路一○六巷二號三樓之住所，取回自己之用品時，誤拿甲○○向中興商業銀行申
    請、卡號為四九四三××××××××○一一一號（詳卷）信用卡，予以侵占入
    己（檢察官認此部分已逾追訴權時效），並基於意圖為自己不法所有之概括犯意
    ，於民國九十一年十二月十五日，先在臺北縣板橋市○○○路○段五巷二號「南
    興通信企業社」持上開中興商業銀行信用卡購買價值新臺幣（下同）一萬一千六
    百三十九元之行動電話，並於簽帳單上偽簽「ＨＵＮＧ」之署押而偽造確認消費
    金額之簽帳單私文書後，持以行使交由銷售人員核對，致使「南興通信企業社」
    之銷售人員陷於錯誤，而認為乙○○為真正信用卡持有人，進而交付所購商品即
    行動電話予乙○○，足生損害於甲○○、中興商業銀行、前述特約商店確認持卡
    人身分之正確性；乙○○再於同一天持上開中興商業銀行信用卡至臺北市○○○
    路○段四五號之「ＳＯＧＯ百貨公司」欲向二樓櫃檯人員購買價值五千元之外套
    ，其將信用卡交給櫃檯人員，櫃檯人員誤認為乙○○係真正信用卡持卡人並以該
    信用卡列印簽帳單交由乙○○簽名確認，而乙○○取得簽帳單後即決定不以該信
    用卡購物及未在簽帳單上簽名，進而該筆五千元消費並未輸入甲○○應繳納之款
    項。
二、案經甲○○訴由臺北市政府警察局內湖分局報請臺灣士林地方法院檢察署呈請臺
    灣高等法院檢察署檢察長令轉臺灣臺北地方法院檢察署檢察官偵查起訴。
    理  由
一、訊據被告乙○○對右揭犯罪事實坦承不諱，核與告訴人甲○○於警訊時、偵查中
    及本院訊問時指述之情節大致相符，並有前開中興銀行信用卡遭盜刷之明細表、
    被告偽簽「ＨＵＮＧ」之署押的簽帳單、中興商業銀行繳款通知書（以上均影本
    ）附卷可稽。本件事證明確，被告犯行應堪認定。
二、核被告乙○○所為，係犯刑法第二百十六條、第二百十條行使偽造私文書罪及刑
    法第三百三十九條第一項詐欺取財罪。被告偽造「ＨＵＮＧ」之署押之行為乃係
    偽造簽帳單私文書之階段行為；又其偽造私文書之低度行為應為行使偽造私文書
    之高度行為所吸收，均不另論罪。查被告第二次欲行使告訴人之前開信用卡至「
    ＳＯＧＯ百貨公司」購物時，櫃檯人員即以該信用卡列印簽帳單交由乙○○簽名
    確認，而乙○○取得簽帳單後決定不以該信用卡購物，進而該筆五千元消費並未
    輸入甲○○應繳納之款項等情，有中興商業銀行信用卡繳款通知書（僅記載九十
    二年十二月十五日一筆消費金額一萬一千六百三十九元，並未有第二筆消費金額
    之紀錄）在卷可證，則被告第二次持前開信用卡消費之行為，應係詐欺取財未遂
    階段，公訴意旨未查明此點，容有未洽。被告先後二次詐欺取財之犯行，時間緊
    接，所犯係構成要件相同之罪，應依刑法第五十六條之規定論以詐欺取財既遂罪
    一罪，並依法加重其刑。被告所犯上開行使偽造私文書罪與詐欺取財罪二罪間，
    具有方法目的之牽連關係，應依刑法第五十五條之規定，從一重行使偽造私文書
    罪處斷。爰審酌被告之品行、犯罪動機、目的、被害人所受損害之金額、犯後坦
    承之態度等一切情狀，量處如主文所示之刑，並諭知易科罰金之折算標準。查被
    告前未曾受有期徒刑以上刑之宣告，此有臺灣士林地方法院檢察署刑案資料查註
    紀錄表及臺灣高等法院被告全國前案紀錄表附卷可稽，其因短於思慮，致觸犯本
    案犯行，犯後態度尚佳，顯有悔意，經此刑之教訓，應知所警惕，而無再犯之虞
    ，本院認前開宣告之刑，以暫不執行為適當，爰併宣告緩刑二年，緩刑期內並付
    保護管束，以勵自新。被告於上開簽帳單上偽造之「ＨＵＮＧ」署押一枚，應依
    刑法第二百十九條規定宣告沒收。
據上論斷，應依刑事訴訟法第二百九十九條第一項前段、刑法第五十六條、第二百十
六條、第二百十條、第二百十九條、第三百三十九條第一項、第五十五條、第四十一
條第一項前段、第七十四條第一款、第九十三條第一項、罰金罰鍰提高標準條例第一
條前段、第二條，判決如主文。
本案經檢察官呂朝章到庭執行職務。
中      華      民      國      九十二      年      七      月  十六    日
                                      臺灣臺北地方法院刑事第七庭
                                          法  官  范智達
右正本證明與原本無異。
如不服本判決，應於判決送達後十日內，向本院提出上訴狀。
                                          書記官  劉怡君
中      華      民      國      九十二      年      七      月  十六    日
附錄本案所犯法條全文：
刑法第二百十條
偽造、變造私文書，足以生損害於公眾或他人者，處五年以下有期徒刑。
刑法第二百十六條
行使第二百十條至第二百十五條之文書者，依偽造、變造文書或登載不實事項或使登
載不實事項之規定處斷。
刑法第三百三十九條
意圖為自己或第三人不法之所有，以詐術使人將本人或第三人之物交付者，處五年以
下有期徒刑、拘役或科或併科一千元以下罰金。
以前項方法得財產上不法之利益或使第三人得之者，亦同。
前二項之未遂犯罰之。


司法院資訊處製作；財團法人民間司法改革基金會備份。
